【裁判字號】    98,易,3625
【裁判日期】    990212
【裁判案由】    恐嚇等
【裁判全文】
臺灣臺北地方法院刑事判決              98年度易字第3625號
公  訴  人  臺灣臺北地方法院檢察署檢察官
被      告  乙○○
上列被告因恐嚇等案件，經檢察官提起公訴（98年度偵字第1998
5 號），被告於本院準備程序中就被訴事實為有罪之陳述，經告
知簡式審判程序之旨，並聽取公訴人及被告之意見後，本院合議
庭認為適宜由受命法官獨任進行簡式審判程序而裁定改由受命法
官獨任進行簡式審判程序審理，判決如下：
    主  文
乙○○共同竊盜，累犯，處有期徒刑肆月，如易科罰金，以新臺
幣壹仟元折算壹日；又共同意圖為自己不法之所有，以恐嚇使人
將本人之物交付，未遂，累犯，處有期徒刑肆月，如易科罰金，
以新臺幣壹仟元折算壹日。應執行有期徒刑陸月，如易科罰金，
以新臺幣壹仟元折算壹日。
    事  實
一、乙○○前於民國96年間，因竊盜及偽造文書案件，經臺灣高
    等法院以96年度上易字第1968號判決判處有期徒刑1 年、4
    月，分別減為有期徒刑6 月、2 月，應執行有期徒刑8 月確
    定，於98年1 月9 日縮刑期滿執行完畢。詎猶不知悔改，與
    真實姓名年籍不詳、綽號「黑馬」之成年男子，於98年5 月
    15日11時45分許（起訴書誤載為10時許），在臺北市○○區
    ○○街105 號前，見盈泰興企業有限公司所有、甲○○使用
    之車牌號碼2563-HZ 號自小客車未熄火臨時停放於該處，竟
    基於意圖為自己不法所有之犯意聯絡，由乙○○徒手打開上
    開自小客車未鎖之車門，駕駛該車而竊取之，「黑馬」則在
    一旁把風，得手後，由乙○○駕駛上開自小客車搭載「黑馬
    」離去。嗣乙○○與「黑馬」另基於意圖為自己不法所有之
    犯意聯絡，由「黑馬」接續於98年5 月15日13時36分許、13
    時39分許，以公用電話撥打電話予甲○○，向其恫稱上開自
    小客車在其那裡，其是縱貫線兄弟綽號「黑馬」，現在正在
    跑路，如果要車的話，要準備一筆錢來換車等語，要求甲○
    ○依其指示匯款新臺幣（下同）5 萬元，匯入款項之帳戶帳
    號將於翌日通知甲○○，經討價還價後，約定匯款金額為2
    萬5000元，且將於98年5 月15日18時通知甲○○匯入款項之
    帳戶帳號，收到匯款後再告知甲○○上開自小客車停放於何
    處，致使甲○○因而心生畏懼，乙○○則在上開自小客車上
    把風，嗣於98年5 月18日，因「黑馬」同情甲○○須養家及
    償還卡債，遂命乙○○將上開自小客車駛往臺北縣永和市○
    ○路144 號前停放，打電話通知甲○○取回該車，乙○○即
    出於己意將該車駛往上址停放，並以公用電話撥打電話予甲
    ○○，通知甲○○前來取回該車而未遂。嗣經甲○○報警處
    理，於98年5 月18日18時20分偕同警方前往上址取回該車，
    經警在上開自小客車內之報紙上，採得指紋2 枚，經送比對
    鑑定結果，其中1 枚為乙○○之左拇指指紋，始悉上情。
二、案經臺北市政府警察局中山分局報請臺灣臺北地方法院檢察
    署檢察官偵查起訴。
    理  由
一、訊據被告乙○○對於前揭事實，迭於本院準備程序、審理時
    均坦承不諱（見本院卷第34頁背面、第36頁背面、第37頁背
    面），核與證人甲○○於警詢時及偵查中證述情節相符（見
    偵查卷第6 至9 頁、第60至63頁），並有贓物認領保管單（
    見偵查卷第20頁）、臺北市政府警察局中山分局刑案現場勘
    察報告（見偵查卷第21至24頁）、內政部警政署刑事警察局
    98年7 月7 日刑紋字第0980082839號鑑驗書（見偵查卷第15
    至17頁）各1 份附卷可稽，足認被告前開自白與事實相符，
    應堪採信。本案事證明確，被告犯行堪予認定，應依法論科
    。
二、核被告所為，係犯刑法第320 條第1 項之竊盜既遂罪、同法
    第346 條第3 項、第1 項之恐嚇取財未遂罪。被告與真實姓
    名年籍不詳、綽號「黑馬」之成年男子間，就上開犯行，有
    犯意聯絡與行為分擔，為共同正犯。又被告所犯上開竊盜既
    遂罪及恐嚇取財未遂罪間，犯意個別，行為互異，應予分論
    併罰。另被告前於96年間，因竊盜及偽造文書案件，經臺灣
    高等法院以96年度上易字第1968號判決判處有期徒刑1 年、
    4 月，分別減為有期徒刑6 月、2 月，應執行有期徒刑8 月
    確定，於98年1 月9 日縮刑期滿執行完畢等情，有臺灣高等
    法院被告前案紀錄表附卷可參，是被告於前次徒刑之執行完
    畢後，5 年以內故意再犯上述有期徒刑以上之各罪，均係累
    犯，皆應加重其刑。被告就上開恐嚇取財犯行，雖已著手恐
    嚇行為之實施，惟因己意而中止對被害人甲○○取財之行為
    而未遂，為中止犯，應依刑法第27條第1 項前段規定減輕其
    刑，並依法先加後減之。爰審酌被告正值年壯，不思以正途
    取財，竟下手竊取他人車輛後加以恐嚇取財，危害社會治安
    ，兼衡被告與「黑馬」共同為上開恐嚇取財犯行時，「黑馬
    」居於主導之地位，被告居於附從之地位，及被告犯後坦承
    犯行，所竊財物已返還被害人甲○○等一切情狀，分別量處
    如所主文所示之刑，並定其應執行之刑，且均諭知易科罰金
    之折算標準。
據上論斷，應依刑事訴訟法第273 條之1 第1 項、第299 條第1
項前段，刑法第28條、第320條第1項、第346條第3項、第1項、
第47條第1 項、第27條第1 項前段、第51條第5 款、第41條第1
項前段，刑法施行法第1 條之1 第1 項、第2 項前段，判決如主
文。
本案經檢察官呂俊儒到庭執行職務。
中    華    民    國    99    年    2     月    12    日
                  刑事第十九庭  法  官  高若珊
上正本證明與原本無異。
如不服本判決應於收受送達後10日內向本院提出上訴書狀，並應
敘述具體理由；其未敘述上訴理由者，應於上訴期間屆滿後20日
內向本院補提理由書（均須按他造當事人之人數附繕本）「切勿
逕送上級法院」。告訴人或被害人如對於本判決不服者，應具備
理由請求檢察官上訴，其上訴期間之計算係以檢察官收受判決正
本之日期為準。
                                書記官  游曉婷
中    華    民    國    99    年    2     月    12    日
附錄本案論罪科刑法條全文
中華民國刑法第320條
意圖為自己或第三人不法之所有，而竊取他人之動產者，為竊盜
罪，處 5 年以下有期徒刑、拘役或 5 百元以下罰金。
意圖為自己或第三人不法之利益，而竊佔他人之不動產者，依前
項之規定處斷。
前二項之未遂犯罰之。
中華民國刑法第346條
意圖為自己或第三人不法之所有，以恐嚇使人將本人或第三人之
物交付者，處 6 月以上 5 年以下有期徒刑，得併科 1 千元以
下罰金。
以前項方法得財產上不法之利益，或使第三人得之者，亦同。
前二項之未遂犯罰之。

司法院資訊處製作；財團法人民間司法改革基金會備份。
